【裁判字號】    97,交聲,3206
【裁判日期】    980112
【裁判案由】    交管條例聲異
【裁判全文】
臺灣板橋地方法院交通事件裁定        97年度交聲字第3206號
異  議  人
即受處分人  乙○○
上列異議人因違反道路交通管理處罰條例案件，對於交通部公路
總局臺北區監理所板橋監理站中華民國九十七年十二月十二日所
為之處分（原處分案號：板監裁字裁四一—Ｃ00000000
號）聲明異議，本院裁定如下：
    主    文
異議駁回。
    理    由
一、按汽車駕駛人，行經有燈光號誌管制之交岔路口闖紅燈者，
    處新臺幣（下同）一千八百元以上五千四百元以下罰鍰，並
    記違規點數三點，道路交通管理處罰條例第五十三條第一項
    、第六十三條第一項第三款分別定有明文。
二、原處分意旨略以：異議人即受處分人乙○○於民國九十七年
    九月三十日十六時四十分許，騎乘車號Ｊ９Ｘ－３０２號重
    機車，行經臺北縣永和市○○路與永利路口，因有「駕車行
    經有燈光號誌管制之交岔路口闖紅燈」之違規行為，經臺北
    縣政府警察局永和分局永和派出所員警甲○○以受處分人違
    反道路交通管理處罰條例第五十三條第一項之規定，掣發北
    縣警交字第Ｃ00000000號通知單逕行舉發。嗣受處
    分人於舉發通知單上所載應到案日期（九十七年十月三十一
    日）前向原處分機關提出申訴，經原處分機關函請舉發單位
    調查結果，仍認受處分人有前開違規行為，舉發並無違誤，
    原處分機關乃依上揭條例第五十三條第一項及違反道路交通
    管理事件統一裁罰基準表等規定，於九十七年十二月十二日
    裁處受處分人罰鍰一千八百元，並記違規點數三點，此有交
    通部公路總局臺北區監理所板橋監理站板監裁字裁四一—Ｃ
    00000000號違反道路交通管理事件裁決書、臺北縣
    政府警察局永和分局九十七年十一月六日北縣警永裁字第０
    九七００三七七三四號函各一件在卷足憑，此情已足認定。
三、訊據異議人對於上揭事實堅詞否認，辯稱：伊不知有本件違
    規事實等語。經查：異議人對於其於前揭時間，騎乘上開車
    輛行經臺北縣永和市○○路與永利路口設有燈光號誌管制之
    交岔路口之事實，並不爭執，惟以前開情詞置辯，然證人即
    臺北縣政府警察局永和分局永和派出所員警甲○○，於本院
    調查時，以具結擔保其供述之真實性，證稱：九十七年九月
    三十日職業為永和派出所警員，當日十六點四十分在送公文
    途中，經過永和市○○路及永利路口，我同事在那邊執勒，
    我過去跟他們打招呼，因為中正路要左轉永利路方向是紅燈
    ，車子是靜止，我看到Ｊ９Ｘ－３０２的車，直接左轉過來
    ，因為車上是一男一女，我同事有向前要攔停，騎車的男生
    好像沒有看到，但是女生有看到還大叫，那臺車還是往永利
    路方向直行。該車好像是銀白色，亦不可能看錯車號，我有
    跟我同事一起確認車號等語，且亦能確定當時異議人確有騎
    乘重機車闖紅燈之情等語（見本院九十八年一月七日訊問筆
    錄第二頁）。況異議人於本院訊問時亦自承其無法確定是否
    有闖紅燈等語，是異議人於前該時、地有駕車闖紅燈之事實
    ，應可認定，而異議人猶持前詞否認違規行為，不足採信。
    按燈光號誌之違反，其所需之舉證狀態稍縱即逝，除設有感
    應照相之路口外，事後無法還原現場狀態，職是，舉發當時
    現場之值勤員警自屬交通案件之重要證人。又參諸卷存證據
    資料並無任何積極證據足以證明證人上開證詞係屬虛偽，亦
    無足以令人顯信證人證述為不可採之品性證據或前科證據存
    在，本院自不得僅以證人為本件指示開單告發異議人之員警
    而全盤抹煞其在訴訟上所具有之證人資格及其證言之證明力
    ，足認異議人確有於前揭時地駕車行經有燈光號誌管制之交
    叉路口闖紅燈之情，此情已足認定，異議人否認有前揭違規
    行為，並不足採。
四、綜上所述，本件異議人違規情節明確，原處分機關依道路交
    通管理處罰條例第五十三條第一項、第六十三條第一項第三
    款、違反道路交通管理事件統一裁罰基準表之規定，裁處異
    議人罰鍰一千八百元，並記違規點數三點，核無違誤，本件
    異議人之異議為無理由，自應將其異議駁回。
五、據上論斷，應依道路交通案件處理辦法第十九條，裁定如主
    文。
中    華    民    國    98    年    1     月    12    日
                  交通法庭法  官  吳冠霆
上列正本證明與原本無異。
如不服本裁定，應於裁定送達後五日內敘明抗告理由，向本院提
出抗告狀。
                          書記官  黃炎煌
中    華    民    國    98    年    1     月    12    日


司法院資訊處製作；財團法人民間司法改革基金會備份。
